臺灣高雄地方法院刑事判決　　　　　　　　　　　　九十一年度交訴字第一一六號
　　公　訴　人　臺灣高雄地方法院檢察署檢察官
　　被　　　告　丙○○
右列被告因業務過失致死等案件，經檢察官提起公訴（九十一年度偵字第六三九四號
），本院判決如左：
    主  文
丙○○從事業務之人，因業務上之過失致人於死，處有期徒刑壹年。又服用酒類，不
能安全駕駛動力交通工具而駕駛，處有期徒刑月。應執行有期徒刑壹年壹月，緩刑
肆年。
    事  實
一、丙○○受僱於六嘉行有限公司擔任大貨車司機，為從事駕駛業務之人。明知其服
    用酒類後（呼氣酒精濃度約每公升０．五０毫克），已達反應較慢、感覺減低致
    影響駕駛，已不能安全駕駛動力交通工具，竟仍於民國九十一年三月二十二日上
    午五時四十分許，駕駛車牌號碼ＵＤ—八四七號自用大貨車，沿高雄縣大寮鄉○
    ○路由西往東方向行駛，又本應注意汽車駕駛人駕駛汽車，應注意車前狀況及兩
    車併行之間隔，並隨時採取必要之安全措施，以避免危險之情事發生；且行車速
    度，依標誌之規定，該路段之行車速度，時速不得超過五十公里，而依當時情形
    天色雖尚未明亮，但車況正常，柏油路面無障礙或其他缺陷，依其智識、能力並
    無不能注意之情事，竟疏未注意車前狀況及兩車併行之間隔，貿然以每小時五十
    五、六十公里之速度向前行駛，適有林其春騎乘腳踏車在同向右方行駛，復有對
    向來車會車，致丙○○駕駛之大貨車向右偏行駛，大貨車之右前方向燈、右側照
    後鏡，因兩車併行之間隔過窄，而撞及林其春之頭部及騎乘之腳踏車，造成林其
    春受有顱內出血、血胸等傷害，經送醫延至同年三月二十五日下午一時二十五分
    許不治死亡。而丙○○於肇事後，於警員乙○○前往現場處理尚不知何人肇事即
    表明係其肇事而自首，並經警檢測其呼氣酒精濃度含量達每公升０點五０毫克後
    查獲。
二、案經林其春之子甲○○訴由高雄縣警察局林園分局移送臺灣高雄地方法院檢察署
    檢察官偵查起訴。
    理  由
一、訊據被告丙○○對其於右揭時地駕車肇事，並撞擊被害人林其春致其死亡之事實
    坦承不諱，核與告訴人甲○○指訴被害人林其春因車禍死亡之情節相符，並有道
    路交通事故調查表暨處理交通事故紀錄表、交通事故現場勘驗圖各一份、事故現
    場照片十二張附卷可稽。且依交通事故現場勘驗圖所示被告大貨車之煞車痕，係
    十七點六公尺，比照「一般公路汽車煞車距離、行車速度對照表」，被告於肇事
    當時之速度應非僅為四、五十公里，而係每小時五十五、六十公里，已超越本件
    肇事路段之時速限制。復查，本件被告於肇事前曾服用酒類之事實，除據其供承
    不諱外，且被告肇事後經警測得其呼氣酒精濃度含量達每公升０點五０毫克，此
    有酒精濃度測試紀錄表乙紙在卷可稽，依行政院國軍退除役官兵輔導委員會臺北
    榮民總醫院八十八年八月五日（八八）北總內字第二六八六八號函所示，呼氣酒
    精達力0.5mg/l時，中毒症狀（輕到中度）為反應較慢、感覺減低、影響駕駛，
    再參以被告於本院審理中自承：可能是因為喝酒的關係，否則怎麼會發生車禍等
    語，顯見被告服用酒類已影響其精神及反應。而被害人林其春確係因本件車禍致
    頭部外傷、腦挫傷死亡之事實，亦經檢察官督同法醫相驗屬實，製有勘驗筆錄、
    相驗屍體證明書、驗斷書在卷可憑。按汽車駕駛人，飲酒後其吐氣所含酒精成份
    超過每公升０．二五毫克以上者，即不得駕車，道路交通安全規則第一百十四條
 第二款定有明文；另按汽車行駛時，駕駛人應注意車前狀況及兩車併行之間隔，
    並隨時採取必要之安全措施；且行車速度，依標誌之規定，道路交通安全規則第
    九十四條第三項、第九十三條第一項亦有明定。本件被告之呼氣酒精濃度含量雖
    係每公升零點五０毫克，未達每公升零點五五毫克，但其已達不能安全駕駛之程
    度，已如前述。而被告既領考有駕駛執照，對於上揭規定自不得推諉不知，其於
    右揭時、地駕駛大貨車，本應注意遵守上揭規定，且依當時情形天色雖尚未明亮
    ，但車況正常，柏油路面無障礙或其他缺陷，依其智識、能力，又無不能注意之
    情事，竟疏未注意飲酒過量，且未注意車前狀況及兩車併行之間隔，減速慢行，
    作隨時停車之準備，貿然以五十五、六十公里之高速向前行駛，復因與對向來車
    會車，而將所駕駛之大貨車右偏行駛，致其大貨車之右前方向燈、右側照後鏡，
    撞及被害人林其春之頭部、騎乘之腳踏車，被害人林其春因而不治死亡，被告顯
    有過失，且其過失行為與被害人之死亡間，具有相當因果關係。事證明確，被告
    犯行應堪認定。
二、被告係大貨車司機，為從事駕駛業務之人，是核被告所為，係犯刑法第一百八十
    五條之三之公共危險罪，及同法第二百七十六條第二項之業務過失致死罪。其所
    犯上開二罪間，犯意各別，罪名互異，應分論併罰之。被告酒醉駕車，因而致人
    死亡，就其過失致死罪部分另應依道路交通管理處罰條例第八十六條第一項規定
    加重其刑。被告於肇事後，於警員乙○○前往處理當不知何人肇事即表明係其肇
    事而自首，此據證人乙○○到庭證述無訛，其為對未受發覺之犯罪自首而接受裁
    判，應依法減輕其刑，依法先加後減之。爰審酌被告明知酒後不能安全駕駛汽車
    ，猶貿然駕車上路，罔顧交通安全，以致肇事，過失程度甚鉅，及其素行、智識
    程度、犯罪後態度，並已與告訴人甲○○達成民事和解，賠償被害人家屬新台幣
    五十萬元，此有和解書一紙附卷足憑等一切情狀，分別量處如主文所示之刑，並
    定其應執行刑。查被告前未曾受有期徒刑以上刑之宣告，有臺灣高等法院被告全
    國前案紀錄表可按，經此起訴審判之教訓，當知有所警惕，信無再犯之虞，本院
    認其所受之宣告刑以暫不執行為適當，爰併諭知緩刑四年，以勵自新。
據上論斷，應依刑事訴訟法第二百九十九條第一項前段，刑法第一百八十五條之三、
第二百七十六條第二項、第五十一條第五款、第六十二條前段、第七十四條第一款，
道路交通管理處罰條例第八十六條第一項、罰金罰鍰提高標準條例第一條前段，判決
如主文。
中      華      民      國    九十一    年      六      月     十九     日
                                      臺灣高雄地方法院交通法庭
                                          法  官    郭佳瑛
右為正本，係照原本作成，證明與原本無異。
如不服本判決，應於送達後十日內，向本院提出上訴狀。
                                          書記官    王美玲
中    華    民    國      九十一      年      六      月      二十      日
附錄本判決論罪之法條：
刑法二百七十六條第二項
從事業務之人，因業務上之犯前項之罪者，處五年以下有期徒刑或拘役，得併科
三千元以下罰金。
刑法第一百八十五條之三
